【裁判字號】    97,上易,1631
【裁判日期】    970925
【裁判案由】    竊盜
【裁判全文】
臺灣高等法院刑事判決                97年度上易字第1631號
上  訴  人  臺灣臺北地方法院檢察署檢察官
被      告  甲○○
                    樓
上列上訴人因被告竊盜案件，不服臺灣臺北地方法院97年度易字
第301號，中華民國97年5月27日第一審判決（起訴案號：臺灣臺
北地方法院檢察署96年度偵字第25442號），提起上訴，本院判
決如下：
    主  文
上訴駁回。
    事  實
一、甲○○於民國八十九年間因竊盜案件（由其餘共犯在路上拉
    開女子皮包竊取財物，被告負責把風），經台灣台北地方法
    院 (下稱同院)以八十九年度易字第一八九五號判處有期徒
    刑五月，如易科罰金，以銀元三百元折算一日，於八十九年
    十二月一日入監服刑，九十年五月一日執行完畢（不構成累
    犯）；復於九十年間因竊盜、贓物案件（竊盜部分係連續十
    次在路上竊取被害人皮包內行動電話），經同院以九十年度
    易字第一六八一號就贓物罪部分判處有期徒刑三月，竊盜罪
    部分判處有期徒刑一年五月，應執行有期徒刑一年六月，贓
    物罪部分被告上訴後撤回上訴確定，竊盜罪部分經本院駁回
    被告上訴而告確定，於九十一年六月十一日入監服刑，九十
    二年三月三十一日執行完畢出監；又於九十二年間犯竊盜、
    侵占遺失物案件（竊盜部分係於便利商店竊取糖果），竊盜
    部分經同院以九十二年度易字第二四一六號判處拘役五十日
    ，如易科罰金，以銀元三百元折算一日，九十三年十一月二
    十五日易科罰金執行完畢（不構成累犯）；再於九十四年十
    月間犯竊盜案件（在捷運列車上竊取乘客皮包內之錢包），
    經同院以九十五年度易字第七五四號判處有期徒刑八月確定
    ；九十五年四月間又犯竊盜案件（在捷運列車上竊取乘客皮
    包內財物），經同院以九十五年度易字第九五六號判處有期
    徒刑八月，上開二罪，經同院以九十六年度聲減字第一六０
    號裁定各減為有期徒刑四月，應執行有期徒刑七月又十五日
    ，如易科罰金，以銀元三百元折算一日，甫於九十六年七月
    十六日縮刑期滿執行完畢。詎仍不知悔改，於九十六年十一
    月二十七日十八時十分許，在臺北市○○區○○路與許昌街
    口，趁乙○○及劉博毓不注意之際，徒手竊取由劉博毓所背
    之乙○○皮包內零錢包一個（內有新臺幣七十三元及鑰匙一
    串），得手後欲離去時，為劉博毓發覺而大聲呼喊，適巡邏
    警員經過而當場查獲。
二、案經臺北市政府警察局中正第一分局報告臺灣臺北地方法院
    檢察署檢察官偵查並聲請以簡易判決處刑。
    理  由
一、上開犯罪事實，業據被告甲○○於警詢、偵查中、原審坦承
    不諱（偵卷第八、四十頁、原審九十七年五月六日準備程序
    筆錄、審判筆錄），核與被害人乙○○、證人劉博毓警詢中
    陳述情節大致相符（偵卷第九至十三頁），且有警員職務報
    告、贓物認領保管單在卷可憑（偵卷第六、二四頁），事證
    明確，被告犯行可以認定。
二、核被告所為，係犯刑法第三百二十條第一項之竊盜罪。被告
    前有事實欄所載科刑及執行之前案記錄（除同院八十九年度
    易字第一八九五號、九十二年度易字第二四一六號案件外）
    ，有本被告前案紀錄表在卷可憑，於受有期徒刑執行完畢後
    ，五年以內故意再犯本案有期徒刑以上之罪，為累犯，應依
    刑法第四十七條第一項之規定，加重其刑。
三、原審本於上開相同之認定，援引刑法第三百二十條第一項、
    第四十七條第一項，刑法施行法第一條之一規定，並審酌被
    告犯罪後坦承犯行，態度良好，竊得財物價值非鉅，惟前有
    事實欄所載歷次因竊盜罪遭判處罪刑及執行之前案記錄，竟
    再度觸犯本案竊盜犯行，足見素行不佳，且在人潮眾多之處
    隨機竊取財物，嚴重危害社會治安，並兼衡被告犯罪之動機
    、目的、手段，被告之品行及智識程度等一切情狀，量處有
    期徒刑十月。核原審認事用法，並無違誤，量刑亦頗適當，
    應予維持。
四、上訴意旨略以：被告自八十九年即已因竊盜案件多次遭判處
    罪刑之執行，竟仍不知悔改，於九十六年七月十六日執行完
    畢後，旋於同年十一月二十七日再犯本案，顯有犯罪習慣。
    被告以行竊方式達取得財物之目的，欠缺正確之謀生觀念，
    自有宣告強制工作之必要云云。查依被告上開前案紀錄，前
    後計有五次因竊盜案件，經法院判刑確定，固可認其有竊盜
    之常習性，惟觀其竊盜內容，或竊取他人隨身皮包，或竊取
    便利商店糖果，所得財物甚少，對人身安全之侵害亦輕微，
    其對社會之危險性、嚴重性尚在可忍受之程度內。且被告已
    年逾五十，縱諭知強制工作，出獄之後，體力已衰，又無一
    技之長，亦難期其以勞力工作賺取生活所需，而不具期待性
    。如課以較重刑罰，使得不償失，應已足警愓被告不敢輕易
    以身試法，此由被告九十六年七月十六日執行完畢後，將近
    半年始再犯案而被查獲可知。從而，本院認被告尚非頑冥不
    靈之人，目前尚無逕宣告強制工作之必要。本件上訴，核無
    理由，應予駁回。
五、被告經合法通知，無正當理由不到庭，爰不待其陳述，逕行
    判決。
據上論斷，應依刑事訴訟法第三百六十八條、第三百七十一條，
判決如主文。
本案經檢察官田炳麟到庭執行職務。
中    華    民    國    97    年    9     月    25    日
            刑事第十七庭  審判長法  官  趙功恆
                                法  官  高明哲
                                法  官  陳世宗
以上正本證明與原本無異。
不得上訴。
                                書記官  陳靜姿
中    華    民    國    97    年    9     月    25    日


司法院資訊處製作；財團法人民間司法改革基金會備份。
